【裁判字號】    99,裁,813
【裁判日期】    990408
【裁判案由】    考試
【裁判全文】
最  高  行  政  法  院  裁  定
                                       99年度裁字第813號
上  訴  人  甲○○
被 上訴 人  考選部
代  表  人  乙○○
上列當事人間考試事件，上訴人對於中華民國98年12月7日臺北
高等行政法院98年度訴字第1741號判決，提起上訴，本院裁定如
下：
    主  文
上訴駁回。
上訴審訴訟費用由上訴人負擔。
    理  由
一、按對於高等行政法院判決之上訴，非以其違背法令為理由，
    不得為之，行政訴訟法第242條定有明文。依同法第243條第
    1項規定，判決不適用法規或適用不當者，為違背法令；而
    判決有同條第2項所列各款情形之一者，為當然違背法令。
    是當事人對於高等行政法院判決上訴，如依行政訴訟法第24
    3條第1項規定，以高等行政法院判決有不適用法規或適用不
    當為理由時，其上訴狀或理由書應有具體之指摘，並揭示該
    法規之條項或其內容；若係成文法以外之法則，應揭示該法
    則之旨趣，倘為司法院解釋或本院之判例，則應揭示該判解
    之字號或其內容。如以行政訴訟法第243條第2項所列各款情
    形為理由時，其上訴狀或理由書，應揭示合於該條項各款之
    事實。上訴狀或理由書如未依此項方法表明者，即難認為已
    對高等行政法院判決之違背法令有具體之指摘，其上訴自難
    認為合法。
二、上訴人參加民國97年特種考試地方政府公務人員三等一般行
    政類科（臺灣省東區）考試（下稱系爭考試），總成績58.6
    7分，未達錄取標準61.60分，致未獲錄取，於收受被上訴人
    寄發之成績及結果通知書（下稱原處分）後，申請複查「公
    共政策」科目考試成績，經被上訴人調出上訴人該科目試卷
    核對結果並無漏未評閱情事，且評定成績亦與成績及結果通
    知書所載相符，旋於98年3月26日以選特字第0981500274號
    書函檢附成績複查表復知上訴人。上訴人不服，提起訴願，
    遭決定駁回，遂提起行政訴訟，求為判決訴願決定及原處分
    均撤銷，經原審法院判決駁回。
三、上訴人對於原審法院判決上訴，雖以該判決違背法令為由，
    惟核其上訴理由狀所載內容，係對原審取捨證據、認定事實
    之職權行使事項，任意指摘原判決違反經驗法則、論理法則
    及未盡職權調查義務，或對原審已論斷者，泛言不備理由、
    理由矛盾，違反正當法律程序原則，違背行政訴訟法第189
    條等情形，難認對該判決之如何違背法令已有具體之指摘。
    依首揭說明，應認其上訴為不合法。又依行政訴訟法第132
    條準用民事訴訟法第219條規定，言詞辯論所定程式之遵守
    ，專以筆錄定之。查原審言詞辯論筆錄載：「兩造：除卷附
    書狀及陳述外無其他主張及舉證，互就調查證據之結果為辯
    論」，是上訴人指原審未將調查證據結果告訴當事人為辯論
    ，即自行採為判決之基礎云云，尚有誤會，附此敘明。
四、據上論結，本件上訴為不合法。依行政訴訟法第249條第1項
    前段、第104條、民事訴訟法第95條、第78條，裁定如主文
    。
中    華    民    國    99    年    4     月    8     日
                    最高行政法院第五庭
                        審判長法官  黃  璽  君
                              法官  王  碧  芳
                              法官  鄭  忠  仁
                              法官  吳  東  都
                              法官  陳  金  圍
以  上  正  本  證  明  與  原  本  無  異
中    華    民    國    99    年    4     月    8     日
                              書記官  郭  育  玎


司法院資訊處製作；財團法人民間司法改革基金會備份。
